臺灣新竹地方法院刑事判決　　　　　　　　　　　　　九十一年度易字第四五號
　　公　訴　人　臺灣新竹地方法院檢察署檢察官
　　被　　　告　乙○○
　　被　　　告　甲○○
右列被告等因賭博案件，經檢察官聲請簡易判決處刑（九十一年度偵字第三九二號）
，本院認不宜以簡易判決處刑，改依通常程序審理，判決如左：
    主  文
甲○○共同違反未依電子遊戲場業管理條例之規定辦理營利事業登記，不得經營電子
遊戲場業之規定，處拘役拾日，如易科罰金，以參佰元折算壹日。扣案之電子賭博機
具「麻將」貳台（含ＩＣ板貳塊）、「小瑪琍」貳台（含ＩＣ板貳塊）及賭資參仟參
佰壹拾元均沒收。
乙○○連續在公眾得出入之場所，賭博財物，處罰金伍佰元，如易服勞役，以參佰元
折算壹日。。
    事  實
一、甲○○明知未依電子遊戲場業管理條例規定辦理營利事業登記者，不得經營設置
    電子遊戲機供不特定人益智娛樂之營利事業，竟自民國九十一年一月一日起，基
    於賭博之概括犯意，亦未辦理電子遊戲場業之營利事業登記，由與其具共同犯意
    聯絡之綽號「信義」姓名、年籍不詳之成年男子，提供賭博性電子遊戲機具「小
    瑪琍」及「麻將」機具各二台，擺設在新竹市科學園區○○○路系通公司前貨櫃
    屋後方之公眾得出入之場所，以供不特定之賭客把玩，把玩方式為「麻將」電子
    賭博機具，係賭客每次投入新臺幣（下同）十元硬幣一枚，機台顯示一分，視賭
    客或電動遊戲機具何者先糊牌，倘賭客先糊牌，則電動遊戲則會顯示分數，賭客
    贏得積分不欲把玩時，可向甲○○將該贏得之積分換成現金，一分可換十元，倘
    電子遊戲機具先糊牌，則該分數為機台扣除；「小瑪琍」電動賭博機具把玩方式
    ，係現金十元可換五分，每次押注一分，押中者電動遊戲機具會顯示積分，賭客
    贏得積分不欲把玩時，可向甲○○將該贏得之積分換成現金，一分可換二元，倘
    未押中，則該分數由機台扣除，以此等方式，連續與不特定之賭客賭博財物多次
    。甲○○再與綽號「信義」之姓名、年籍不詳之成年男子則平均分得上開機台之
    營業所得。乙○○於九十一年一月八日起至同年月十一日止，基於賭博之概括犯
    意，在上開處所，連續把玩電子賭博機具，嗣於九十一年一月十日下午四時三十
    分許，適乙○○、林謹偉（另經檢察官為不起訴處分）等人在上開處所為警查獲
    ，並扣得電子賭博機具「麻將」二台（含ＩＣ板二塊）、「小瑪琍」二台（含Ｉ
    Ｃ板二塊）及賭資三千三百一十元。
二、案經內政部警政署保安警察第二總隊報請臺灣新竹地方法院薟察署檢察官聲請簡
    易判決處刑。
    理  由
一、訊據被告甲○○及乙○○對於右揭犯罪事實，迭於偵查及本院審理時坦承不諱，
    並有現場照片六幀在卷可稽，此外，復有電子賭博機具四台（麻將及小瑪琍各二
    台，含ＩＣ板共四塊）及賭資三千三百一十元元扣案可資佐證，足認被告自白與
    事實相符，本件事證明確，被告二人犯行，洵堪認定。
二、按未依電子遊戲場業管理條例規定辦理營利事業登記者，不得經營電子遊戲場業
    。又違反第十五條規定者，處行為人一年以下有期徒刑、拘役或科或併科新臺幣
    五十萬元以上二百五十萬元以下罰金。電子遊戲場業管理條例第十五條、第二十
    二條分別定有明文。核被告甲○○所為，係犯刑法第二百六十六條第一項前段之
    賭博罪及違反電子遊戲場業管理條例第十五條，而應依同條例第二十二條規定處
    罰。被告乙○○係犯刑法第二百六十六條第一項前段之賭博罪。又被告甲○○自
    九十一年一月一日起至同年一月十日止，未辦理營利事業登記，於上址經營電子
    遊戲場業，核其犯罪性質，應為繼續犯，僅成立一電子遊戲場業管理條例第二十
    二條之罪。被告甲○○與綽號「信義」姓名、年籍不詳之成年男子間，就上開犯
    行，具有犯意聯絡及行為分擔，應論以共同正犯。被告甲○○及乙○○，先後多
    次賭博犯行，時間緊接，方法相同，觸犯構成要件相同之罪，顯係基於概括犯意
    為之，為連續犯，依刑法第五十六條之規定，以一罪論，並依法加重其刑。查被
    告甲○○係因依電子遊戲場業管理條例規定辦理營利事業登記，竟即經營電子遊
    戲場業，因而觸犯上開電子遊戲場業管理條例之規定，其因以該擺設之電子遊戲
    機具供與不特定之人賭博財物，而致觸犯賭博罪，並非因經營電子遊戲場業而當
    然觸犯賭博罪，是其上開所犯二罪，有方法、目的之牽連關係，為牽連犯，應從
    一重之違反電子遊戲場業管理條例第十五條而應依同條例第二十二條處斷。公訴
    人雖未起訴被告甲○○觸犯電子遊戲場業管理條例第二十二條之罪之部分，然該
    部分既與已起訴之部分，具有牽連犯裁判上一罪之關係，本院自得一併審究，附
    此敘明。爰審酌被告甲○○並無前科，因一時貪念，致犯法禁，惟僅營業十日，
    且尚未取得營業所得，即遭查獲；而被告乙○○亦無不良素行紀錄，思慮未週而
    罹刑章，及其等智識程度、犯罪手段、目的，犯後均能坦承犯行，態度良好等一
    切情狀，分別量處如主文所示之刑，並分別諭知易科罰金及易服勞役之折算標準
    。末查，扣案之電子賭博機具「麻將」二台（含ＩＣ板二塊）、「小瑪琍」二台
    （含ＩＣ板二塊）係當場賭博之器具，賭資三千三百一十元係自該賭博機具取出
    之財物，依刑法第二百六十六條第二項之規定，不問屬於犯人與否，均宣告沒收
    。
據上論斷，應依刑事訴訟法第四百五十二條、第二百九十九條第一項前段，電子遊戲
場業管理條例第十五條、第二十二條，刑法第十一條前段、第二十八條、第五十六條
、第二百六十六條第一項前段、第五十五條、第四十一條第一項前段、第四十二條第
二項、第二百六十六條第二項，罰金罰鍰提高標準條例第一條前段、第二條，判決如
主文。本案經檢察官吳金棟到庭執行職務。
中        華        民        國      九十一    年    六    月    十八  日
                                      臺灣新竹地方法院刑事第二庭
                                          法  官  王  鳳  儀
右正本證明與原本無異。
如不服本判決，應於判決送達後十日內向本院提出上訴狀( 應附繕本 )，上訴於
臺灣高等法院。
                                          書記官  陳  進  楷
中        華        民        國      九十一    年    六    月    十九  日
附錄論罪科刑法條：
電子遊戲場業管理條例第十五條：
未依本條例規定辦理營利事業登記者，不得經營電子遊戲場業。
電子遊戲場業管理條例第二十二條：
違反第十五條規定者，處行為人一年以下有期徒刑、拘役或科或併科新台幣五十萬元
以上二百五十萬元以下罰金。
中華民國刑法第二百六十六條第二項：
在公共場所或公眾得出入之場所賭博財物者，處一千元以下罰金。但以供人暫時娛樂
之物為賭者，不在此限。
